臺灣高等法院臺中分院刑事裁定　
110年度聲再字第262號
再審聲請人  
即受判決人  陳汶鈺


上列聲請人因傷害案件，對於本院109年度上訴字第2646號中華
民國110年1月7日確定判決（原審案號：臺灣臺中地方法院109年
度訴字第971號；起訴案號：臺灣臺中地方檢察署109年度偵字第
9534號），聲請再審，本院裁定如下：
    主  文
再審之聲請駁回。
    理  由
一、本件再審聲請人即受判決人陳汶鈺（下稱再審聲請人）聲請
    再審意旨詳如附件所載；嗣後另補充欲聲請傳訊證人彭○○。
二、按有罪之判決確定後，因發現新事實或新證據，單獨或與先
    前之證據綜合判斷，足認受有罪判決之人應受無罪、免訴、
    免刑或輕於原判決所認罪名之判決者，為受判決人之利益，
    得聲請再審；第1項第6款之新事實或新證據，指判決確定前
    已存在或成立而未及調查斟酌，及判決確定後始存在或成立
    之事實、證據，刑事訴訟法第420條第1項第6款、第3項分別
    定有明文。準此，所謂「新事實」或「新證據」，須具有未
    判斷資料性之「新規性」，舉凡法院未經發現而不及調查審
    酌，不論該事實或證據之成立或存在，係在判決確定之前或
    之後，就其實質之證據價值未曾予評價者而言。如受判決人
    提出之事實或證據，業經法院在審判程序中為調查、辯論，
    無論最終在原確定判決中本於自由心證論述其取捨判斷之理
    由；抑或捨棄不採卻未敘明其捨棄理由之情事，均非未及調
    查斟酌之情形。通過新規性之審查後，尚須審查證據之「顯
    著性」，此重在證據之證明力，由法院就該新事實或新證據
    ，不論係單獨或與先前之證據綜合判斷，須使再審法院對原
    確定判決認定之事實產生合理懷疑，並認足以動搖原確定判
    決而為有利受判決人之蓋然性存在。而該等事實或證據是否
    足使再審法院合理相信足以動搖原有罪之確定判決，而開啟
    再審程式，當受客觀存在的經驗法則、論理法則所支配，並
    非聲請人任憑主觀、片面自作主張，就已完足。如聲請再審
    之理由僅係對原確定判決之認定事實再行爭辯，或對原確定
    判決採證認事職權之適法行使，任意指摘，或對法院依職權
    取捨證據持相異評價，縱法院審酌上開證據，仍無法動搖原
    確定判決之結果者，亦不符合此條款所定提起再審之要件。
三、經查：
　㈠再審聲請人因傷害案件前經本院109年度上訴字第2646號刑事
    判決，認其犯刑法第277條第1項傷害罪，判處拘役25日，案
    經上訴，經最高法院110年度台上字第4253號以上訴不合法
    為由，駁回其上訴確定在案，此有上開刑事判決及臺灣高等
    法院被告前案紀錄表各1份附卷可稽，合先敘明。
　㈡再審聲請人雖執前詞聲請再審。然參酌告訴人朱○○、證人林○
    ○、黃○○之證詞內容，其等均一致證稱於109年1月20日下午5
    時許在臺中市○○區○○路000○000號前方，係再審聲請人先拿
    掃把揮打告訴人朱○○。另觀諸告訴人朱○○所提出於案發當日
    晚間7時許前至李正智診所就診之診斷證明書朱○○確受有「
    左上臂刮傷4CM長」、「右手指背多處擦傷」之傷害，核與
    證人即告訴人朱○○、證人林○○、黃○○所稱再審聲請人傷害告
    訴人朱○○之情節所致傷勢相合等情，並於本院原確定判決書
    第5至6頁詳為載明。是再審聲請人於聲請意旨僅指述案發衝
    突緣故，及告訴人朱○○、證人林○○、黃○○3人所說為捏造乙
    節，並未提出本院審理時所未及審酌之新證據或經判決確定
    證明其等供述為虛偽之相關證明，再審聲請人前揭所述，尚
    難採信。
　㈢關於聲請傳喚當時到場處理之員警林信助到場說明並攜帶影
    音密錄器當庭播放等情，本院認證人即警員陳○○先前於本院
    審理時到庭作證曾稱：警方到達案發現場後，只剩口角爭執
    ，沒有看到何人出手打人等語；再審聲請人於本院先前審理
    時明確供稱：警方到場有錄影，但朱○○當時沒有講到有關我
    有無打朱○○的內容等語；於本院訊問時陳稱：當時警方有看
    到我臉上都是血，且掃把在地上，我有告訴員警傷勢是朱○○
    弄的等語。足認前開警方錄影檔案，僅為案發後錄影內容，
    並非案發當時過程，依再審聲請人上開所述，實不足以釐清
    案發時實際狀況，認無勘驗前開警方密錄器錄影檔案內容之
    必要，此部分業經本院原確定判決書第6至7頁詳為載明，故
    再審聲請人聲請勘驗密錄器錄影檔，顯係在原確定判決審判
    中已提出之證據，經法院審酌後捨棄不採並於理由中說明，
    不具備新規性之實質要件；另就再審聲請人所指欲傳喚與證
    人陳○○同時到場處理員警林信助部分，依照前述，因員警抵
    達現場後，雙方已無肢體衝突，故到場處理員警充其量僅能
    證明再審聲請人曾告知員警其亦遭朱○○傷害且當時受有傷勢
    ，然尚無法證明再審聲請人是否曾出手傷害朱○○乙情，亦難
    認可為再審聲請人有利之認定。綜上可知，再審聲請人此部
    分就聲請勘驗密錄器錄影檔，顯係在原確定判決審判中已提
    出之證據，經法院審酌後捨棄不採並於理由中說明，不具備
    新規性之實質要件；另就聲請傳喚證人林信助部分，難認此
    證據足使本院對原確定判決認定之事實產生合理懷疑，並足
    以動搖原確定判決而為有利再審聲請人之蓋然性存在，難認
    具有顯著性要件。
　㈣再審聲請人另聲請傳訊彭○○，補充說明證人彭○○雖較膽小結
    巴，但眼力好、模仿力強，確曾目睹其未曾毆打朱○○等情。
    然查，原確定判決案件審理時，業已傳訊證人彭○○到庭作證
    ，且原確定判決理由已就證人彭○○於原審時所述與再審聲請
    人、證人林○○、黃○○等人所述相齟齬，其證述可信度有疑予
    以說明評價，可見原確定判決理由㈢，故再審聲請人此部分
    欲再聲請傳喚證人彭○○部分，亦不具備新規性之實質要件。
　㈤再審聲請人另提出證人杜○手寫證人證詞1紙，執以作為其未
    有傷害犯行之新證據而聲請再審。觀諸此項文書證據係在本
    院事實審言詞辯論期日後之110年7月16日所作成，並非本院
    審理當時已存在，不及審酌或未發現，係於判決後始發現，
    且就其實質證據價值而言，法院未曾予評價者，合於新規性
    要件。然告訴人朱○○、證人林○○與黃○○均已明確證稱再審聲
    請人如何為傷害犯行明確。且從杜○手寫證人證詞內容可知
    ，杜○是109年1月20日傍晚約在晚飯時，突然接到再審聲請
    人電話，告訴她被鄰居朱先生甩巴掌及拳頭毆打約30幾下，
    打到眼鼻嘴角腫脹、大量流鼻血及牙齒嚴重搖晃，杜○就請
    再審聲請人快點就醫，而再審聲請人則說已報警等情。從而
    ，杜○並未在現場親自見聞，僅於事故衝突後聽聞再審聲請
    人轉述，於單獨觀察，或與先前之證據綜合判斷後，尚無合
    理相信其足以或相當可能動搖原確定之有罪判決，使再審聲
    請人受有罪判決改為無罪之判決，亦即不合顯著性要件。觀
    諸前開說明，此部分聲請顯與刑事訴訟法第420條第1項第6
    款之再審要件不符。
四、綜上所述，本件再審聲請人所執前揭再審聲請意旨，無非係
    對原確定判決業已詳為說明及審酌之事項，徒憑己見而為不
    同之評價，並不符合刑事訴訟法第420條第1項第6款規定之
    再審事由。其再審聲請，顯無理由，應予駁回。
據上論斷，應依刑事訴訟法第434條第1項，裁定如主文。
中　　華　　民　　國　　110 　年　　8 　　月　　30　　日
            刑事第八庭　  審判長法　官　林  清  鈞
                                法　官　郭  瑞  祥
                                法　官　簡  婉  倫
以上正本證明與原本無異。
如不服本裁定，應於裁定送達後5日內向本院提出抗告狀(須附
繕本)。因疫情而遲誤不變期間，得向法院聲請回復原狀。
                                書記官  林　書　慶
中　　華　　民　　國　　110 　年　　8 　　月　　30　　日